臺灣高等法院臺中分院刑事裁定
                                     110年度聲字第1358號
聲  請  人  臺灣高等檢察署臺中檢察分署檢察官
受  刑  人  詹仕維

                    住彰化縣○○鄉○○村00鄰○○路0段○○巷0號

上列聲請人因受刑人數罪併罰有二裁判以上，聲請定其應執行之
刑（聲請案號：110年度執聲字第606號），本院裁定如下：
    主  文
詹仕維因犯如附表所示各罪所處之刑，應執行有期徒刑拾壹年。
    理  由
一、受刑人詹仕維（下稱受刑人）因如附表所示各罪，經臺灣彰
    化地方法院及本院先後判處如附表所示之刑，均確定在案，
    此有該等判決及臺灣高等法院被告前案紀錄表在卷可參。受
    刑人所犯各罪之宣告刑雖有得及不得易科罰金、易服社會勞
    動情形（詳如附表所示），惟其已請求檢察官向法院聲請合
    併定其應執行刑，有臺灣彰化地方檢察署（日股）刑法第50
    條第1項但書案件是否請求定應執行刑調查表影本在卷可參
    （見本院卷第17頁）。檢察官依受刑人之請求向本院聲請定
    其應執行之刑，本院審核認聲請為正當，參酌受刑人之行為
    次數、侵害法益，及其犯罪類型除3罪係犯藥事法之罪外，
    其餘均為有關毒品之犯罪，對於危害法益之加重效應為整體
    非難評價等情狀，認應定其應執行刑如主文所示。
二、爰依刑事訴訟法第477條第1項，刑法第50條第2項、第53條、第51條第5款，裁定如主文。
中　　華　　民　　國　　110 　年　　5 　　月　　24　　日
            刑事第四庭    審判長法  官  蔡  名  曜
                                法　官  林  宜  民
                                法  官  邱  鼎  文
以上正本證明與原本無異。
如不服本裁定，應於收受送達後5日內向本院提出抗告書狀(須附
繕本)。
                                書記官  陳  宜  屏
　　　　　　　　　　　　　　　　
中　　華　　民　　國　　110 　年　　5 　　月　　24　　日
附表：受刑人詹仕維定應執行之刑案件一覽表     編號  1 2 3 罪名  毒品危害防制條例 毒品危害防制條例 毒品危害防制條例 宣告刑  有期徒刑1年8月 有期徒刑1年8月 有期徒刑1年4月 犯罪日期  108.06.03 108.06.15 108.06.21 偵查(自訴)機關 年度案號  彰化地檢108年度偵字第8307號、109年度偵字第979號    最後 事實審 法院 彰化地院    案號 109年度訴字第644號    判決 日期 109.08.13    確定 判決 法院 彰化地院    案號 109年度訴字第644號    判決 確定日期 109.09.10   是否為得易科 罰金之案件  不得易科罰金 不得易服社會勞動   備註  編號1至4前經彰化地院109年度訴字第644號判決定應執行有期徒刑2年6月   
編號  4 5 6 罪名  藥事法 毒品危害防制條例 毒品危害防制條例 宣告刑  有期徒刑7月 有期徒刑2月 有期徒刑3年8月 犯罪日期  108.11.01 109.02.05 108.02.03 偵查(自訴)機關 年度案號  彰化地檢108年度偵字第8307號、109年度偵字第979號 彰化地檢109年度毒偵字第567號 彰化地檢109年度偵字第412、1050號  最後 事實審 法院 彰化地院 彰化地院 彰化地院  案號 109年度訴字第644號 109年度簡字第1235號 109年度訴字第411號  判決 日期 109.08.13 109.09.30 109.11.26  確定 判決 法院 彰化地院 彰化地院 彰化地院  案號 109年度訴字第644號 109年度簡字第1235號 109年度訴字第411號  判決 確定日期 109.09.10 109.10.31 109.12.23 是否為得易科 罰金之案件  不得易科罰金    不得易服社會勞動 得易科罰金    得易服社會勞動 不得易科罰金    不得易服社會勞動 備註  編號1至4前經彰化地院109年度訴字第644號判決定應執行有期徒刑2年6月  編號6至8前經彰化地院109年度訴字第411號判決定應執行有期徒刑4年4月 
編號  7 8 9 罪名  毒品危害防制條例 毒品危害防制條例 毒品危害防制條例 宣告刑  有期徒刑3年8月 有期徒刑3年8月 有期徒刑3月 犯罪日期  108.04.17 108.04.18 109.07.25 偵查(自訴)機關 年度案號  彰化地檢109年度偵字第412、1050號  彰化地檢109年度毒偵字第971號  最後 事實審 法院 彰化地院  彰化地院  案號 109年度訴字第411號  109年度簡字第1524號  判決 日期 109.11.26  109.11.30  確定 判決 法院 彰化地院  彰化地院  案號 109年度訴字第411號  109年度簡字第1524號  判決 確定日期 109.12.23  109.12.30 是否為得易科 罰金之案件  不得易科罰金 不得易服社會勞動  得易科罰金    得易服社會勞動 備註  編號6至8前經彰化地院109年度訴字第411號判決定應執行有期徒刑4年4月   
編號  10 11 12 罪名  毒品危害防制條例 毒品危害防制條例 毒品危害防制條例 宣告刑  有期徒刑4年 有期徒刑4年 有期徒刑4年 犯罪日期  108.10.20 108.11.17 108.10.08 偵查(自訴)機關 年度案號  彰化地檢109年度偵字第1777、3807、3808號    最後 事實審 法院 中高分院    案號 109年度上訴字第2448號    判決 日期 109.12.22    確定 判決 法院 中高分院    案號 109年度上訴字第2448號    判決 確定日期 110.02.02   是否為得易科 罰金之案件  不得易科罰金 不得易服社會勞動   備註  編號10至15前經中高分院109年度上訴字第2448號判決定應執行有期徒刑4年8月   
編號  13 14 15 罪名  毒品危害防制條例  藥事法 藥事法 宣告刑  有期徒刑4年 有期徒刑8月 有期徒刑8月 犯罪日期  108.11.09 108.09.27 108.10.16 偵查(自訴)機關 年度案號  彰化地檢109年度偵字第1777、3807、3808號    最後 事實審 法院 中高分院    案號 109年度上訴字第2448號    判決 日期 109.12.22    確定 判決 法院 中高分院    案號 109年度上訴字第2448號    判決 確定日期 110.02.02   是否為得易科 罰金之案件  不得易科罰金 不得易服社會勞動   備註  編號10至15前經中高分院109年度上訴字第2448號判決定應執行有期徒刑4年8月